臺灣苗栗地方法院宣示判決筆錄
110年度交易字第246號
公  訴  人  臺灣苗栗地方檢察署檢察官
被      告  黃威茂


上列被告被訴公共危險案件（起訴案號：110年度偵字第4536號
），於中華民國110年10月8日上午11時，在本院第七法庭宣示判
決，出席職員如下：
                      法  官  羅貞元
                      書記官  林怡芳
                      通  譯  陳俞伶
法官起立朗讀判決主文、犯罪事實要旨、處罰條文、附記事項，
及告以上訴限制、期間並提出上訴狀之法院，且諭知記載其內容
：
一、主  文：
    黃威茂駕駛動力交通工具而吐氣所含酒精濃度達每公升0.25
    毫克以上，累犯，處有期徒刑伍月，如易科罰金以新臺幣壹
    仟元折算壹日。
二、犯罪事實要旨：
    引用檢察官起訴書之記載（如附件）。
三、處罰條文：
    刑法第185條之3第1項第1款。
四、附記事項：
　　被告黃威茂曾因公共危險案件，經本院以106年度苗交簡字
    第723號判決判處有期徒刑4月確定，於民國106年9月28日易
    科罰金執行完畢，有臺灣高等法院被告前案紀錄表在卷可稽
    ，其受前開徒刑之執行完畢後，5年以內故意再犯本案有期
    徒刑以上之罪，為累犯，應依刑法第47條第1項規定加重其
    刑。至司法院釋字第775號解釋，依解釋文及理由之意旨，
    係指構成累犯者，不分情節，一律加重最低本刑，於不符合
    刑法第59條所定要件之情形下，致生行為人所受之刑罰超過
    其所應負擔罪責之個案，不符罪刑相當原則、比例原則。於
    此範圍內，在修正前，為避免發生上述罪刑不相當之情形，
    法院就該個案應裁量是否加重最低本刑；依此，本解釋係指
    個案應量處最低法定刑、又無法適用刑法第59條在內之減輕
    規定情形時，法院應依本解釋意旨裁量不予加重最低本刑（
    最高法院108年度台上字第1363號判決意旨參照），本案依
    被告累犯及犯罪情節，並無上開情事，尚無依上開解釋意旨
    裁量不予加重最低本刑之餘地，附此敘明。
五、本件判決係依協商程序所為之科刑判決，非有下列情形之一
    ，不得上訴：
  ㈠於法院訊問被告並告以所認罪名、法定刑及所喪失之權利之
    程序終結前，被告撤銷協商之合意或檢察官撤回協商程序之
    聲請者。
  ㈡被告協商之意思非出於自由意志者。
　㈢被告所犯為死刑、無期徒刑、最輕本刑3年以上有期徒刑之罪
    或高等法院管轄第一審案件者。
  ㈣被告有其他較重之裁判上一罪之犯罪事實者。
  ㈤法院認應諭知免刑或免訴、不受理者。
　㈥法院為協商判決所科之刑，非屬宣告緩刑、2年以下有期徒刑
    、拘役或罰金者。
六、如有前項得上訴之情形，而不服本件判決，得自宣示判決筆
    錄正本送達之日起20日內，向本院提出上訴書狀，上訴於第
    二審法院。
七、本案經檢察官姜永浩提起公訴，檢察官黃智勇到庭執行職務
    。
中　　華　　民　　國　　110 　年　　10　　月　　8 　　日
                  臺灣苗栗地方法院刑事第四庭
                            書記官　劉碧雯
                            法　官　羅貞元
以上正本證明與原本無異。
                            書記官  劉碧雯
中　　華　　民　　國　　110 　年　　10　　月　　8 　　日
附錄本案論罪科刑法條：　　　　　　　　　
中華民國刑法第185條之3第1項
駕駛動力交通工具而有下列情形之一者，處2年以下有期徒刑，
得併科20萬元以下罰金：
一、吐氣所含酒精濃度達每公升零點二五毫克或血液中酒精濃度
    達百分之零點零五以上。
二、有前款以外之其他情事足認服用酒類或其他相類之物，致不
    能安全駕駛。
三、服用毒品、麻醉藥品或其他相類之物，致不能安全駕駛。
附件：
臺灣苗栗地方檢察署檢察官起訴書
                                     110年度偵字第4536號
　　被　　　告　黃威茂　
上列被告因公共危險案件，業經偵查終結，認應提起公訴，茲將
犯罪事實及證據並所犯法條分敘如下：
　　　　犯罪事實
一、黃威茂曾因酒後駕駛之公共危險案件，經臺灣苗栗地方法院
    以106年度苗交簡字第723號判決判處有期徒刑4月確定，於
    民國106年9月28日易科罰金執行完畢。詎其不知悔改，自11
    0年6月18日19時50分起至20時止，在苗栗縣○○鎮○○里00號飲
    用藥酒後，騎乘車牌號碼000-000號普通重型機車上路。嗣
    於同日20時43分許，途經苗栗縣苑裡鎮中山路與慈和街交岔
    路口處，擦撞陳國雄所騎乘停等紅燈之車牌號碼000-000號
    普通重型機車，致2人均人車倒地受傷（涉嫌過失傷害部分
    ，未據告訴）。經警據報到場處理，並於同日21時10分許，
    對黃威茂施以吐氣酒精濃度測試，測得其吐氣酒精濃度達每
    公升0.33毫克而查獲。
二、案經苗栗縣警察局通霄分局報告偵辦。
　　　　證據並所犯法條
一、證據清單及待證事實：
編號 證　據　清　單 待  　 證     事      實  ㈠ 被告黃威茂於警詢中之自白。 本案犯罪事實。  ㈡ 證人陳國雄於警詢中之證述。 同上。  ㈢ 財團法人台灣電子商品檢測驗證中心呼氣酒精測試器檢定合格證書、酒精測定紀錄表、道路交通事故現場圖、道路交通事故調查報告表㈠㈡、李綜合醫療社團法人苑裡李綜合醫院診斷證明書各1份、車輛詳細資料報表、公路監理電子閘門查詢單各及舉發違反道路交通管理事件通知單各2份、現場照片及監視錄影翻拍照片共29張。 同上。  ㈣ 刑案資料查註紀錄表1份。 被告有如犯罪事實欄所載前科及係累犯之事實。 
二、核被告所為，係犯刑法第185條之3第1項第1款之公共危險罪
    嫌。又被告曾受有期徒刑之執行完畢，其於5年內故意再犯
    本件有期徒刑以上之罪，為累犯，請依刑法第47條第1項規
    定加重其刑。
三、依刑事訴訟法第251條第1項提起公訴。
　　此　致
臺灣苗栗地方法院
中　　華　　民　　國　 110　　年　　8 　　月　　27　　日
　　　　　　　　　　　　　　　檢  察  官  姜永浩